臺北高等行政法院裁定
                                      100年度簡字第457號
原      告　洪信助
被      告　財政部臺灣省北區國稅局
代　表　人　吳自心（局長）住同上
上列當事人間所得稅法事件，原告不服財政部中華民國100 年4
月22日台財訴字第10013005860 號（案號：第10000484號）訴願
決定，提起行政訴訟，本院裁定如下：
　　主  文
原告之訴駁回。
訴訟費用由原告負擔。
　　理  由
一、按「撤銷訴訟之提起，應於訴願決定書送達後二個月之不變
    期間內為之。」、「原告之訴，有左列各款情形之一者，行
    政法院應以裁定駁回之。……六、起訴逾越法定期限者。…
    …」行政訴訟法第106條第1項前段及第107條第1項第6款定
    有明文。次按「送達於住居所、事務所、營業所或機關所在
    地不獲會晤應受送達人者，得將文書付與有辨別事理能力之
    同居人、受僱人或願代為收受而居住於同一住宅之主人。」
    、「訴願文書之送達，除前二項規定外，準用行政訴訟法第
    六十七條至第六十九條、第七十一條至第八十三條之規定。
    」行政訴訟法第72條第1 項及訴願法第47條第3 項亦定有明
    文。
二、本件原告為通盈運通股份有限公司（以下簡稱通盈公司）負
    責人；被告查獲通盈公司於97年度給付所得合計新臺幣（下
    同）1,335,884 元，未依行為時（下同）所得稅法第89條第
    3 項規定申報及填發免扣繳憑單，經以民國（下同）99年7
    月8 日北區國稅新莊二字第0990011480號函，通知原告於99
    年7 月30日前辦理補申報，惟屆期仍未補報，被告遂依所得
    稅法第111 條規定，按給付之金額1,335,884 元處以百分之
    五之罰鍰計66,794元，原告不服，申經復查及提起訴願，均
    遭駁回，遂提本件行政訴訟。
三、經查，本件財政部100 年4 月22日台財訴字第10013005860
    號訴願決定書係於100 年4 月22日送達原告訴願書及本件起
    訴狀所載送達處所，此有經原告之受僱人簽名收受之財政部
    訴願文書郵務送達證書附訴願卷可稽，而依前揭行政訴訟法
    第72條第1 項規定，由受僱人代收應送達之文書即發生送達
    之效力，至該代收之受僱人何時轉交原告，在所不問。是核
    計原告提起行政訴訟之期間，揆諸前揭規定，應自100 年4
    月23日起算；又原告送達處所於新北市，扣除在途期間2 日
    ，計原告提起行政訴訟之期間，應至100 年6 月24日（星期
    五）屆滿。原告遲至100 年6 月27日始向本院提起本件行政
    訴訟，此有本院加蓋在其起訴狀上收文戳記所載日期可考，
    是其行政訴訟之提起，已逾前開法定不變期間，顯非合法，
    應予駁回。又本件訴訟既不合法，其實體上之主張及陳述，
    自無庸審酌，併此敘明。
四、依行政訴訟法第107條第1項第6款、第104條、民事訴訟法第
    95條、第78條，裁定如主文。
中　　華　　民　　國 　100　  年　 　7    月　　27　　日
            臺北高等行政法院第一庭
                                  法  官　許麗華
上為正本係照原本作成。
本件以訴訟事件所涉及之法律見解具有原則性者為限，始得於本
裁定送達後10日內向本院提出抗告狀（須按他造人數附繕本），
並經最高行政法院許可後方得抗告。
中　　華　　民　　國 　100　  年　 　7    月　　27　　日
            　　　　　　　　　 　 書記官  林淑盈